bg_CS.aff
FLAG long
# същ. спряжение на -ꙗ основа 
SFX Z5 Y  13	  
SFX Z5   ꙗ           ѩ          ꙗ      is:singular   Р
SFX Z5   ꙗ           и           .      is:singular   Д, М  is:double   И, В
SFX Z5   ꙗ           ѭ         ꙗ      is:singular   В
SFX Z5   ꙗ           ѥѭ       ꙗ      is:singular   Т  
SFX Z5   ꙗ           ѥ          ꙗ      is:singular   З 
SFX Z5   ꙗ           ю          ꙗ      is:double   Р, М, З
SFX Z5   ꙗ           ꙗма          .      is:double   Д, Т
SFX Z5   ꙗ           ѩ          [^аоуеиѣѫѧѩ]ꙗ       is:plural  И, В, З
SFX Z5   ꙗ           и          [аоуеиѣѫѧѩ]ꙗ       is:plural  И, В, З
SFX Z5   ꙗ           ь           [^аоуеиѣѫѧѩ]ꙗ      is:plural  Р
SFX Z5   ꙗ           ꙗмъ       .       is:plural  Д
SFX Z5   ꙗ           ꙗми       .       is:plural  Т
SFX Z5   ꙗ           ꙗхъ        .       is:plural  М

# същ. спряжение на -а основа   млъниѧ
SFX Z4 Y  12    
SFX Z4   ѧ           ѧ          .      is:singular  Р
SFX Z4   ѧ           и          .      is:singular  Д,М is:double   И, В
SFX Z4   ѧ           ѭ         .      is:singular  В
SFX Z4   ѧ           еѭ       .      is:singular  Т  
SFX Z4   ѧ           ю         .      is:double   Р, М
SFX Z4   ѧ           ꙗма     .      is:double   Д, Т
SFX Z4   ѧ           ѧ            [^аоуеиѣѫꙗ]ѧ       is:plural  И, В
SFX Z4   ѧ           и           [аоуеиѣѫꙗ]ѧ       is:plural  И, В, Р
SFX Z4   ѧ           ь           [^аоуеиѣѫꙗ]ѧ      is:plural  Р, 
SFX Z4   ѧ           ꙗмъ     .       is:plural  Д
SFX Z4   ѧ           ꙗми     .       is:plural  Т
SFX Z4   ѧ           ꙗхъ     .       is:plural  М


# 3-о склонение:  м.р. и ж.р.

 # същ. спряжение -  ж.р - нощь, мѣдь
# -ость, -ль, -сль, -ѣль,  -дь,  
SFX G5 Y  10	   #1					 И,В,З
SFX G5  ь           и          ь       is:singular  Р, Д, М
SFX G5  ь           ьѭ       [ншщсч]ь       is:singular  Т
SFX G5  ь           иѭ	 [^ѫ][т]ь is:singular  Т
SFX G5  ь           ьи         ь      is:plural  Р
SFX G5  ь           еи         ь      is:plural  Р
SFX G5  ь           ьмъ      ь      is:plural  Д
SFX G5  ь           и           ь      is:plural  В
SFX G5  ь           ьми      ь      is:plural  Т
SFX G5  ь           ьхъ       ь      is:plural  М
SFX G5  ь           ехъ      ь      is:plural  М

# същ. спряжение на - и основа м. р -   пѫть, звѣрь, боль
# -ть,  -дь,  -нь, -снь, -знь,
SFX G6 Y  14	    #1					 И,В,З
SFX G6  ь           и          ь       is:singular  Р, Д, З, М
SFX G6  ь           а          [д]ь       is:singular  Р, 
SFX G6  ь           у          [д]ь       is:singular  Д, 
SFX G6  ь           ьмь      [дтр]ь       is:singular  Т
SFX G6  ь           емь      [дтр]ь       is:singular  Т
SFX G6  ь           ьѥ       [^ѧ][тлд]ь      is:plural   И,  В, З
SFX G6  ь           е          [ѧ]ть      is:plural   И,  В, З
SFX G6  ь           ьи        [^ѧ][ншщтдр]ь      is:plural  Р
SFX G6  ь           ьмъ      ь      is:plural  Д
SFX G6  ь           емъ      ь      is:plural  Д
SFX G6  ь           ьми      ь      is:plural  Т
SFX G6  ь           ꙑ         ѧть      is:plural  Т
SFX G6  ь           ьхъ      ь      is:plural  М
SFX G6  ь           ехъ      ь      is:plural  М

# двойно число - меки  
SFX S6 Y 3
SFX S6  ь           и          ь       is:double   И, В,З
SFX S6  ь           ью        ь       is:double  Р, М
SFX S6  ь           ьма      ь       is:double  Д,Т


# 4-о склонение:  м.р.
#  същ. спряжение на  сꙑнъ,
SFX G7 Y  15	   #1 И,В
SFX G7  ъ           у          ъ       is:singular  Р, М  is:double   Р
SFX G7  ъ           а          ъ       is:singular  Р, М is:double   Р
SFX G7  ъ           ови       ъ      is:singular  Д
SFX G7  ъ           ъмь      ъ       is:singular  Т
SFX G7  ъ           ѣ          [н]ъ       is:singular М
SFX G7  хъ          сѣ       [х]ъ       is:singular М
SFX G7  ъ           е          ъ       is:singular З
SFX G7  ъ           ꙑ         ъ      is:double   И, В, М
SFX G7  ъ           ову       ъ      is:double   Р
SFX G7  ъ           ъма      ъ      is:double   Д, Т
SFX G7  ъ           ове       ъ      is:plural   И,В,З
SFX G7  ъ           овъ       ъ      is:plural  Р
SFX G7  ъ           омъ      ъ      is:plural  Д
SFX G7  ъ           ъми      ъ      is:plural  Т
SFX G7  ъ           охъ      ъ      is:plural  М

# 5-о склонение -нт
#  същ. спряжение на  телѧ,
SFX NT Y  11	   #1 И,З
SFX NT  0           те        ѧ       is:singular  Р, В, М
SFX NT  0           ти        ѧ      is:singular  Д
SFX NT  0           тьмь    ѧ       is:singular  Т
SFX NT  0           тѣ        ѧ      is:double   И, В, М
SFX NT  0           ту        ѧ      is:double   Р
SFX NT  0           тьма    ѧ      is:double   Д, Т
SFX NT  0           та        ѧ      is:plural   И,В,З
SFX NT  0           тъ        ѧ      is:plural  Р
SFX NT  0           тьмъ    ѧ      is:plural  Д
SFX NT  0           тꙑ       ѧ      is:plural  Т
SFX NT  0           тьхъ     ѧ      is:plural  М

# ж.р. същ. спряжение на  цръквꙑ
SFX T1 Y  12	    #1 И,З
SFX T1  ꙑ          ъве        ꙑ        is:singular  Р,  М
SFX T1  ꙑ          ъви        ꙑ        is:singular  Д 
SFX T1  ꙑ          ъвь        ꙑ        is:singular  В
SFX T1  ꙑ          ъвьѭ     ꙑ        is:singular  Т
SFX T1  ꙑ          ъви        ꙑ        is:double   И, В, М
SFX T1  ꙑ          ъву        ꙑ        is:double   Р
SFX T1  ꙑ          ъвама    ꙑ        is:double   Д, Т
SFX T1  ꙑ          ъви        ꙑ        is:plural   И,В,З
SFX T1  ꙑ          ъвъ        ꙑ        is:plural  Р
SFX T1  ꙑ          ъвамъ    ꙑ        is:plural  Д
SFX T1  ꙑ          ъвами    ꙑ        is:plural  Т
SFX T1  ꙑ          ъвахъ    ꙑ        is:plural  М

# ж.р. същ. спряжение на  кръвь +S6
SFX T2 Y  8	    #1 И,В, З
SFX T2  ь           и        ь        is:singular  Р,  Д is:double И
SFX T2  ь           ьѭ     ь        is:singular  Т
SFX T2  ь           е        ь        is:singular   М
SFX T2  ь           и        ь       is:plural   И,В,З
SFX T2  ь           ꙑ       ь       is:plural  Р
SFX T2  ь           ьмъ    ь       is:plural  Д
SFX T2  ь           ьми    ь       is:plural  Т
SFX T2  ь           ьхъ    ь       is:plural  М

# м.р., ср.р. същ. спряжение на  камень, -мен- -ен- ьн
SFX T3 Y  16	    #1 И,В
SFX T3  ень        ꙑ        мень        is:singular
SFX T3  ень        ѧ         ень        is:singular
SFX T3  ь            е        ь        is:singular  Р,  М
SFX T3  ь            и        ь        is:singular  Д 
SFX T3  ь            емь    ь        is:singular  Т
SFX T3  ь            ьмь    [^е]нь        is:singular  Т
SFX T3  ь            и        ь       is:double   И, В
SFX T3  ь            у        ь       is:double   Р, М
SFX T3  ь            ьма    ь       is:double   Д, Т
SFX T3  ь            ѩ       мень       is:plural   И,З
SFX T3  ь            ѥ       ьнь       is:plural   И,З
SFX T3  ь            ъ        ь       is:plural  Р
SFX T3  ь            емъ    ь       is:plural  Д
SFX T3  ь            и        ь       is:plural  В
SFX T3  ь            ьми    ь       is:plural  Т
SFX T3  ь            ехъ    ь       is:plural  М

# ср.р.  същ. спряжение на  имѧ
SFX T4 Y  11	    #1 И,В, З
SFX T4  ѧ           ене        ѧ       is:singular  Р, М
SFX T4  ѧ           ени        ѧ       is:singular  Д
SFX T4  ѧ           еньмь    ѧ       is:singular  Т
SFX T4  ѧ           енѣ        ѧ       is:double   И, В
SFX T4  ѧ           ену        ѧ       is:double   Р, М
SFX T4  ѧ           еньма    ѧ       is:double   Д, Т
SFX T4  ѧ           ена        ѧ       is:plural   И,В,З
SFX T4  ѧ           енъ        ѧ       is:plural  Р
SFX T4  ѧ           еньмъ    ѧ       is:plural  Д
SFX T4  ѧ           енꙑ    	  ѧ       is:plural  Т
SFX T4  ѧ           еньхъ    ѧ       is:plural  М
